---
title: "Probabilidad clásica y muestreo aleatorio simple en R: función sample()"
subtitle: "Universidad Nacional Autónoma de México, Facultad de Economía"
author: "Profesor: Cesar Hernández"
date: "`r Sys.Date()`"
output: html_document
---

```{r setup, include=FALSE}
library(ggplot2) # Para usar ggplot
library(plotly) # Para usar ggplotly
```

### Creando una tabla de muestras aleatorias del lanzamiento de una moneda con la función sample

```{r}
# Creando el vector moneda
moneda <- c("Águila", "Sol") 
# Creando 5 muestras aleatorias simples con la función sample
muestra1 <- sample(moneda, 100, T)
muestra2 <- sample(moneda, 500, T)
muestra3 <- sample(moneda, 1000, T)
muestra4 <- sample(moneda, 5000, T)
muestra5 <- sample(moneda, 10000, T)
# Creando una tabla de frecuencias para cada muestra
muestra1 <- table(muestra1)
muestra2 <- table(muestra2)
muestra3 <- table(muestra3)
muestra4 <- table(muestra4)
muestra5 <- table(muestra5)
# Creando un data frame de frecuencias para las 5 muestras
frecuencias <- data.frame(cbind(muestra1, muestra2, muestra3, muestra4, muestra5))
frecuencias
```

### Transformando nuestra tabla de frecuencias absolutas en una tabla de frecuencias relativas

```{r}
# Creando una trabla de frecuencias relaticas con las funciones transform y prop.table
f_relativas <- transform(frecuencias, muestra1 = prop.table(muestra1),
                         muestra2 = prop.table(muestra2),
                         muestra3 = prop.table(muestra3),
                         muestra4 = prop.table(muestra4),
                         muestra5 = prop.table(muestra5))
# Transponiendo el data frame de frecuencias relativas con la función t
f_relativas <- data.frame(t(f_relativas))
f_relativas
```

### Añadiendo la columna "Muestra" a nuestra tabla

```{r}
# Agregando la columna Muestra a nuestro data frame de frecuencias relativas
f_relativas <- data.frame(f_relativas, Muestra = 1:5)
f_relativas
```

### Graficando el número de la muestra y la frecuencia relativa  

```{r}
# Creando un gráfico con la función ggplot
ggplot() + geom_line(data = f_relativas, aes(x = Muestra, y = Águila), color = "blue") + geom_line(data = f_relativas, aes(x = Muestra, y = Sol), color = "red") + xlab("Muestra") + ylab("Porcentaje")
```

### Generando una gráfica interactiva

```{r}
# Creando un gráfico interactivo con la función ggplotly
grafica <- ggplot() + geom_line(data = f_relativas, aes(x = Muestra, y = Águila), color = "blue") + geom_line(data = f_relativas, aes(x = Muestra, y = Sol), color = "red") + xlab("Muestra") + ylab("Porcentaje")
ggplotly(grafica)
```

Este script fue generado mediante R en `r format(Sys.Date(), format = "%B %d, %Y")` y forma parte de las actividades realizadas en las materias de Estadística y Taller IV.
Facultad de Economía, Ciudad Universitaria.
Contacto: cghv94@outlook.es y @[cghv94](https://twitter.com/cghv94). Esta obra está bajo una [licencia de Creative Commons, Attribution 4.0 International (CC BY 4.0)](https://creativecommons.org/licenses/by-nc-nd/4.0/legalcode.es). Creative Commons (CC).